---
title: "Calculadora de Beta"
author: "Guillermo Yañez con los estudiantes UDP; Joel de Oliveira; Camila Cerda; Aline Díaz; Ítalo guggiana; Rodrigo Acuña"
date: "01-12-2022"
output: html_document
runtime: shiny
---

### En este ejemplo explicaremos como encontrar el beta de una acción, junto con información financiera relevante.

Librerías requeridas:

```{r message=FALSE, warning=FALSE}
library(shiny)
library(quantmod)
library(tidyquant)
library(tidyverse)
library(formattable)
library(patchwork)
library(yfR)
```

### Instrucciones:

#### 0 - Antes que todo.

Buscamos los tickers del SP500 , con la funcion tq_index lo logramos.

#### 1 - Primero agregamos nuestros inputs que creemos relevantes.

-   SelectInput para los tickers
-   dateInput(1) para la fecha inicial
-   dateInput(2) para la fecha final
-   numericInput para elegir una tasa libre de riesgo

#### 2 - Posterior a crear los inputs, creamos los outputs para ir agregando al mainpanel.

-   

    1.  Usamos renderTable para mostrar un resumen o información que es relevante sobre la empresa de la cual se esta investigando.

-   

    2.  Usamos renderPlot para unir dos graficos sobre la evolucion del precio de la accion que se esta investigando y el SP500

-   

    3.  Usamos renderTable para mostrar 2 informaciones sumamente importantes, el promedio de retornos y la varianza del retorno de la accion que estamos buscando.

-   

    4.  Usamos renderTable para mostrar el beta calculado mediante: Eri = rf + [Erm -- rf] βi. El usuario puede elegir la tasa libre de riesgo que desea usar

-   

    5.  Por último graficamos.

```{r}

library(shiny)


sp500 <- tq_index("sp500")
tickers <- sp500[, 1:2]

ui000 <- fluidPage(
    titlePanel("Calculadora de Beta"),
    sidebarLayout(
        
        #1
        sidebarPanel(
            "Seleccione el ticker que desea consultar",
            selectInput('tickers', 
                        label = 'Acción', 
                        choices = tickers$symbol),
            "Seleccione rango de fecha y tasa libre de riesgo",
            dateInput("fechainicio",
                      label = "Fecha de inicio",
                      value = today()-365,
                      format = "yyyy-mm-dd"),
            dateInput("fechatermino",
                      label = "Fecha de término",
                      value = today(),
                      format = "yyyy-mm-dd"),
            numericInput("tasalr", "Tasa libre de riesgo",
                         value = 0.005)
            
        ),
        mainPanel(h3("Resumen de la acción:"),
            tableOutput("tabla1"),
            h3("Gráfico de precios (Acción y SP500):"),
            plotOutput("plot1"),
            h4("A continuación presentamos la media y varianza según el tiempo (valores expresados en %"),
            tableOutput("tabla2"),
            h4("Encontramos el beta:"),
            tableOutput("interpretacion"),
            h4("Graficamos:"),
            plotOutput("plot2")
            
            
            
            
            
        ) 
    )
)

server000 <- function(input, output) {
    
    #1
    output$tabla1 <- renderTable({
        data_frame(filter(sp500, symbol == input$tickers))
        
    })
    
    #2
    output$plot1 <- renderPlot({
        stock1 <- yf_get(
            tickers = input$tickers,
            first_date = input$fechainicio,
            last_date = input$fechatermino,
            freq_data = "daily"
        )
        
        stockSP500 <- yf_get(
            tickers = "^GSPC",
            first_date = input$fechainicio,
            last_date = input$fechatermino,
            freq_data = "daily"
        )
        
        
        stock1 <- stock1[, c(2,6)]
        colnames(stock1) <- c("Fecha", "Precio_accion")
        
        stockSP500 <- stockSP500[, c(2,6)]
        colnames(stockSP500) <- c("Fecha", "Precio_SP500")
        
        p1 <- ggplot(stock1, aes(x=Fecha, y =Precio_accion)) + geom_line() + xlab("Precio Accion") +
            ylab("Fecha") + ggtitle("Evolución precio acción elegida") + theme_classic()
        
        p2 <- ggplot(stockSP500, aes(x=Fecha, y=Precio_SP500)) + geom_line() + xlab("Precio SP500") +
            ylab("Fecha") + ggtitle("Evolución precio SP500", subtitle = input$tickers) + theme_classic()
        
        p1/p2
    
    })
    
    #3
    output$tabla2 <- renderTable({
        stock1 <- getSymbols(input$tickers, src="yahoo", from = input$fechainicio,
                             to = input$fechatermino, auto.assign = FALSE)
        stockSP500 <- getSymbols("^GSPC",src="yahoo", from = input$fechainicio,
                                 to = input$fechatermino, auto.assign = FALSE)
        
        stock1 <- stock1[, 4]
        stockSP500 <- stockSP500[, 4]
        
        retornos_stock1 <- na.omit(Return.calculate(stock1, method="simple")[-c(1),])
        retornos_stockSP500 <- na.omit(Return.calculate(stockSP500, method="simple")[-c(1),])
        
        Estadistica <- data_frame("Tipo" = c(input$tickers, "Sp500"),
                                  "Promedio Retornos" = c(mean(retornos_stock1)*100, 
                                                          mean(retornos_stockSP500)*100),
                                  "Varianza Retornos" = c(var(retornos_stock1)*100,
                                                          var(retornos_stockSP500)*100)
        )
        Estadistica
        
    })
    
    output$interpretacion <- renderTable({
        stock1 <- getSymbols(input$tickers, src="yahoo", from = input$fechainicio,
                             to = input$fechatermino, auto.assign = FALSE)
        stockSP500 <- getSymbols("^GSPC",src="yahoo", from = input$fechainicio,
                                 to = input$fechatermino, auto.assign = FALSE)
        
        stock1 <- stock1[, 4]
        stockSP500 <- stockSP500[, 4]
        
        retornos_stock1 <- na.omit(Return.calculate(stock1, method="simple")[-c(1),])
        retornos_stockSP500 <- na.omit(Return.calculate(stockSP500, method="simple")[-c(1),])
        
        retornos <- data_frame(retornos_stock1-input$tasalr, retornos_stockSP500-input$tasalr)
        
        regresion <- lm(retornos_stock1 ~ 0 + retornos_stockSP500, retornos)
        
        data_frame("Beta" = c(regresion$coefficients))
        
    })
    
    output$plot2 <- renderPlot({
        
        stock1 <- getSymbols(input$tickers, src="yahoo", from = input$fechainicio,
                             to = input$fechatermino, auto.assign = FALSE)
        stockSP500 <- getSymbols("^GSPC",src="yahoo", from = input$fechainicio,
                                 to = input$fechatermino, auto.assign = FALSE)
        
        stock1 <- stock1[, 4]
        stockSP500 <- stockSP500[, 4]
        
        retornos_stock1 <- na.omit(Return.calculate(stock1, method="simple")[-c(1),])
        retornos_stockSP500 <- na.omit(Return.calculate(stockSP500, method="simple")[-c(1),])
        
        retornos <- data.frame(retornos_stock1, retornos_stockSP500)
        
        
        ggplot(retornos, aes(x = retornos_stockSP500, y = retornos_stock1)) +
            geom_point() +
            stat_smooth(method = "lm") +
            ylab("SP500") +
            xlab(input$tickers) +
            theme_minimal()
        
    })
    
}



shinyApp(ui = ui000, server = server000)

```
